【裁判字號】    97,訴,3663
【裁判日期】    971113
【裁判案由】    毒品危害防制條例
【裁判全文】
臺灣臺中地方法院刑事判決              97年度訴字第3663號
公  訴  人  臺灣臺中地方法院檢察署檢察官
被      告  甲○○
                    （現另案於臺灣臺中女子監獄執行中）
上列被告因違反毒品危害防制條例案件，經檢察官提起公訴（97
年度毒偵字第4006號），被告於準備程序中就被訴事實為有罪之
陳述，經告以簡式審判之旨，並聽取意見後，本院合議庭裁定由
受命法官獨任進行簡式審判程序，判決如下：
    主    文
甲○○施用第一級毒品，累犯，處有期徒刑玖月。
    犯 罪 事 實
一、甲○○前於民國89年間，因施用毒品案件，經臺灣彰化地方
    法院（下稱彰化地院）裁定令入勒戒所觀察、勒戒，嗣經認
    有繼續施用傾向，復經裁定令入戒治處所施以強制戒治，於
    91年4月11日停止處分出監並付保護管束，嗣經撤銷停止戒
    治，於93年4月23日強制戒治執行完畢釋放。又於94年間，
    因施用第一級毒品案件，經彰化地院以94年度訴字第796號
    判處有期徒刑8月確定，於94年間復因犯施用第一、二級毒
    品案件，經臺灣高等法院臺中分院以94年度上訴字第2457
    號判處有期徒刑1年1月、6月，應執行有期徒刑1年2月確定
    ，前開二案接續執行，於95年10月25日假釋付保護管束，保
    護管束期間原至96年5月14日期滿，惟甲○○於假釋期間，
    於96年間再犯施用毒品案件，經撤銷前開假釋，應執行殘刑
    有期徒刑6月又19日，於96年6月29日入監後，因上開有期徒
    刑1年1月、6月，經分別減為有期徒刑6月又15日、3月，定
    應執行刑為有期徒刑8月，而於96年7月16日執行完畢釋放。
    詎仍不知悔改，復基於施用第一級毒品之犯意，於97年6月
    15日之晚上某時，在臺中市○○路附近之某產業道路旁，以
    將海洛因放入香煙點燃之方式，施用第一級毒品海洛因1次
    。嗣於97年6月16日17時許，在臺中市○區○○路與進化北
    路路口附近，因形跡可疑為警攔檢，並經甲○○之同意採集
    其尿液送驗，結果呈嗎啡陽性反應。
二、案經臺中市警察局第二分局報告臺灣臺中地方法院檢察署檢
    察官偵查起訴。
    理    由
一、訊據被告甲○○對其於前揭時、地施用第一級毒品海洛因1
    次之犯罪事實坦承不諱，且其為警查獲時，所採尿液送中山
    醫學大學附設醫院檢驗結果，呈嗎啡陽性反應等情，有該院
    檢驗科藥物檢測中心出具之尿液檢驗報告1紙存卷可稽，而
    海洛因施用入人體後水解還原成嗎啡，再循嗎啡之代謝方式
    排出體外，已據行政院衛生署藥物食品檢驗局（81）藥檢壹
    字第006431號函說明綦詳，顯見被告關於曾於上開時、地施
    用第一級毒品海洛因1次之自白，應與事實相符。
二、被告前因施用毒品案件，經裁定令入勒戒處所施以觀察、勒
    戒，嗣因認有繼續施用毒品之傾向，復經裁定令入戒治處所
    施以強制戒治，嗣於93年4月23日執行完畢釋放後，於5年內
    再犯本案，依毒品危害防制條例第23條第2項之規定，應依
    法追訴處罰。本件事證明確，被告施用第一級毒品海洛因之
    犯行，洵堪認定，應依法論科。
三、核被告所為，係犯毒品危害防制條例第10條第1項之施用第
    一級毒品罪。被告施用毒品前之持有毒品行為，本應以持有
    論，惟持有後進而施用，其持有之低度行為應被施用之高度
    行為所吸收，故不再另論其持有毒品罪。又被告前於94年間
    ，因施用第一級毒品案件，經彰化地院以94年度訴字第796
    號判處有期徒刑8月確定，於94年間復因犯施用第一、二級
    毒品案件，經臺灣高等法院臺中分院以94年度上訴字第2457
    號判處有期徒刑1年1月、6月，應執行有期徒刑1年2月確定
    ，前開二案接續執行，於95年10月25日假釋付保護管束，保
    護管束期間原至96年5月14日期滿，惟被告於假釋期間，於
    96年間再犯施用毒品案件，經撤銷前開假釋，應執行殘刑有
    期徒刑6月又19日，於96年6月29日入監後，因上開有期徒刑
    1 年1月、6月，經分別減為有期徒刑6月又15日、3月，定應
    執行刑為有期徒刑8月，而於96年7月16日執行完畢釋放之事
    實，有臺灣高等法院被告前案紀錄表及臺灣臺中地方法院檢
    察署刑案資料查註紀錄表各1份在卷可參，其受有期徒刑之
    執行完畢後，5年以內再故意犯本案有期徒刑以上之罪，為
    累犯，應依刑法第47條第1項之規定，加重其刑。爰審酌被
    告施用毒品，經觀察、勒戒及強制戒治後，仍不知戒惕，一
    再施用，無視於毒品對於自身健康之戕害及國家對於杜絕毒
    品犯罪之禁令，不知戒除惡習，惡性非輕，然念及坦承犯行
    ，態度良好，其施用毒品並無危害他人等一切情狀，量處如
    主文所示之刑，以資懲儆。
四、據上論斷，應依刑事訴訟法第273條之1第1項、第299條第1
    項前段，毒品危害防制條例第10條第1項，刑法第11條前段
    、第47條第1項，判決如主文。
本案經檢察官乙○○到庭執行職務。
中    華    民    國    97    年    11    月    13   日
                  刑事第十四庭  法  官  李慧瑜
上正本證明與原本無異。
如不服本判決，應於收受送達後10日內向本院提出上訴書狀（應
敘述具體理由並附繕本）。
上訴書狀如未敘述理由，應於上訴期間屆滿後20日內補提理由書
於本院。
                                書記官  陳青瑜
中    華    民    國    97    年    11    月    13   日
附錄論罪科刑法條
毒品危害防制條例第10條
施用第一級毒品者，處 6 月以上 5 年以下有期徒刑。
施用第二級毒品者，處 3 年以下有期徒刑。


司法院資訊處製作；財團法人民間司法改革基金會備份。
